【裁判字號】    95,訴,1569
【裁判日期】    950630
【裁判案由】    毒品危害防制條例
【裁判全文】
臺灣臺中地方法院刑事判決          95年度訴字第1569號
公  訴  人  臺灣臺中地方法院檢察署檢察官
被      告  甲○○
上列被告因毒品危害防制條例案件，經檢察官提起公訴（九十五
年度毒偵字第一七八六號），被告於本院行準備程序時就被訴事
實為有罪之陳述，經受命法官聽取當事人意見後，由本院合議庭
裁定以簡式審判程序審理，判決如下：
    主    文
甲○○連續施用第一級毒品，累犯，處有期徒刑拾月，扣案之第
一級毒品海洛因捌包（合計淨重肆點零壹公克，空包裝總重貳點
肆玖公克，純質淨重零點捌公克）均沒收銷燬之；又施用第二
級毒品，累犯，處有期徒刑陸月。應執行有期徒刑壹年貳月，扣
案之第一級毒品海洛因捌包（合計淨重肆點零壹公克空包裝總重
貳點肆玖公克，純質淨重零點捌公克）均沒收銷燬之。
    犯罪事實
一、甲○○前於民國八十四年間因犯贓物罪，經本院判處有期徒
    刑五月確定，於九十一年八月四日執行完畢，又於九十一年
    間因施用毒品案件，經依本院九十一年度毒聲字第三四二三
    號裁定送戒治處所強制戒治後，於九十二年十二月七日執行
    完畢釋放，並由臺灣臺中地方法院檢察署於九十三年一月三
    日，以九十三年度戒毒偵字第一一號為不起訴處分確定。詎
    仍不知悔改，復基於施用第一級毒品海洛因之概括犯意，自
    九十四年七月間某日起，至九十五年三月二十五日中午十二
    時許止，在其臺中縣太平市○○里○○路四號住處，以將海
    洛因摻入香煙點火吸食之方式，約二、三天施用一次，連續
    施用第一級毒品海洛因多次；另基於施用第二級毒品安非他
    命之犯意，於九十五年三月二十三日傍晚在太平市○○路朋
    友住處，以將安非他命置於玻璃球內燒烤之方式，施用第二
    級毒品安非他命一次。嗣於九十五年三月二十五日下午一時
    許，在上址住處，為警持搜索票查獲，並扣得第一級毒品海
    洛因八包（合計淨重肆點零壹公克，空包裝總重貳點肆玖公
    克，純質淨重零點捌公克）。
二、案經臺中縣警察局霧峰分局報請臺灣臺中地方法院檢察署檢
    察官偵查起訴。
    理    由
一、訊據被告甲○○對於前揭犯罪事實坦承不諱，而被告於查獲
    當日經警採集尿液送鑑結果，確呈嗎啡及安非他命陽性反應
    ，有九十五年四月六日中山醫學大學附設醫院藥物濫用檢測
    中心尿液檢驗報告一紙附卷可稽。扣案之白色粉末八小包係
    毒品海洛因，亦經法務部調查局檢驗無訛，有該局九十五年
    五月十一日鑑定通知書附卷可憑。又被告曾於九十一年間因
    施用毒品案件，經依本院裁定令入戒治處所執行強制戒治，
    而於九十二年十二月七日強制戒治期滿執行完畢，此有臺灣
    高等法院被告前案紀錄表及臺灣臺中地方法院檢察署刑案資
    料查註紀錄表各一份在卷可參，其於強制戒治執行完畢後五
    年內再犯本件施用毒品罪，依毒品危害防制條例第二十三條
    第二項之規定，即應依法追訴。被告自白核與事實相符，事
    證明確，其犯行洵堪認定。
二、核被告所為，係犯毒品危害防制條例第十條第一項之施用第
    一級毒品、及同條第二項之施用第二級毒品罪。被告分別持
    有第一級毒品海洛因、第二級毒品安非他命進而施用之，其
    持有之低度行為應為施用之高度行為所吸收，均不另論罪。
    被告連續多次施用第一級毒品之犯行，時間緊接，觸犯構成
    要件相同之罪名，顯係基於概括犯意而反覆為之，為連續犯
    ，應依刑法第五十六條規定，論以一罪，並加重其刑。被告
    前於八十四年間因犯贓物罪，經本院判處有期徒刑五月確定
    ，於九十一年八月四日執行完畢，有刑案資料查註紀錄表及
    臺灣高等法院被告前案紀錄表各一件在卷可稽，其受有期徒
    刑執行完畢後，五年以內再犯本案有期徒刑以上之罪，各為
    累犯，均應依刑法第四十七條規定加重其刑，施用第一級毒
    品罪並遞加重其刑。被告所犯連續施用第一級毒品、施用第
    二級毒品罪二罪之間，犯意各別，行為互殊，應予分論併罰
    。爰審酌被告前於八十三年間因吸用安非他命經判處有期徒
    刑四月，八十四年間吸用安非他命經判處有期徒刑七月，並
    因施用毒品海洛因等罪經判處有期徒刑七年六月（違反肅清
    煙毒條例部分三年六月），九十一年經觀察勒戒、強制戒治
    執行完畢，有前揭臺灣高等法院被告前案紀錄表附卷可按，
    仍一再施用毒品，惟其於本院審理中坦承犯行，尚有悔意之
    犯後態度，且施用毒品者均有相當程度之生理成癮性及心理
    依賴性，其犯罪心態與一般刑事犯罪之本質並不相同，容應
    以病人之角度為考量，並側重適當之醫學治療及心理矯治為
    宜，量刑不宜過重等一切情狀，各量處如主文所示之刑，並
    定其應執行刑。扣案第一級毒品海洛因八包（合計淨重肆點
    零壹公克，空包裝總重貳點肆玖公克，純質淨重零點捌公
    克），應依毒品危害防制條例第十八條第一項前段之規定，
    均沒收銷燬之。
據上論斷，應依刑事訴訟法第二百七十三條之一第一項、第二百
九十九條第一項前段，毒品危害防制條例第十條第一項、第二項
、第十八條第一項前段，刑法第十一條、第五十六條、第四十七
條、第五十一條第五款，判決如主文。
本案經檢察官乙○○到庭執行職務。
中    華    民    國    95    年    6    月     30    日
                  刑事第十五庭  法  官  陳宗賢
上正本證明與原本無異。
如不服本判決，應於收受本判決後十日內向本院提出上訴書狀，
其未敘述上訴理由者，並得於提起上訴後十日內向本院補提理由
書狀（均須按他造當事人之人數附繕本）「切勿逕送上級法院」
。
                                書記官  劉家瑜
中    華    民    國    95    年    6    月     30   日
附錄法條：
毒品危害防制條例第十條第一項
施用第一級毒品者，處六月以上五年以下有期徒刑。
第二項：
施用第二級毒品者，處三年以下有期徒刑。


司法院資訊處製作；財團法人民間司法改革基金會備份。
